---
title: "DashBoard"
output:
  flexdashboard::flex_dashboard:
    orientation: rows
    vertical_layout: fill
  runtime: shiny
---
<style>                     
.navbar {
  background-color:#003f5c;
  border-color:#003f5c;
}
.navbar-brand {
color:#ffa600!important;
}
navbar-inverse .navbar-nav > li > a:hover,
.navbar-inverse .navbar-nav > li > a:focus {
    background-color: #ffa600;
    color: #003f5c;
}
.navbar-inverse .navbar-nav > .active > a,
.navbar-inverse .navbar-nav > .active > a:hover,
.navbar-inverse .navbar-nav > .active > a:focus {
  color: #003f5c;
  background-color: #ffa600;
}
.navbar-inverse .navbar-toggle:hover,
.navbar-inverse .navbar-toggle:focus {
  background-color: #ffa600;
}
.navbar-inverse .navbar-collapse,
.navbar-inverse .navbar-form {
  border-color: #ffa600;
}
</style> 

```{r setup, include=FALSE}
library("flexdashboard")
library("shiny")
library("dplyr")
library("rgdal")
library("rgeos")
library("maptools")
library("ggplot2")
library("highcharter")
library("stringr")
library("gpclib")
library("mapproj")
library("leaflet")
library("scales")
library("magrittr")
library("DT")
source("datatable_generation.R")
```

```{r data}
data_pop <- get_pop_data()
data_pop_revenus <- get_pop_wage_data(precision="DEP", pop_data=data_pop)
data_revenus <- get_wage_data(precision="DEP") %>% rename(DEP=CODGEO)
labels_revenus <- get_wage_labels()
labels_pop <- get_pop_labels()
revenus_categories <- colnames(data_pop_revenus)[77:100]
population_categories <- colnames(data_pop[13:84])

#Maps :
#get vestorial file
dept <- readOGR("datas/dpt/DEPARTEMENT.shp", layer= "DEPARTEMENT", verbose=FALSE)

#fit it into a dataframe to merge values to show on map
dept.df <- fortify(spTransform(dept, CRS("+proj=longlat +datum=WGS84")),region="CODE_DEPT")
dept.df2<- merge(data_revenus, dept.df, by.x="DEP", by.y="id")

#Map interactive
dept.interactive=spTransform(dept, CRS("+proj=longlat +datum=WGS84"))
```

# Répartition de la population

## Column {.tabset .tabset-fade}

### Sexes

```{r}
PopF2015=sum(data_pop[which(data_pop$annee==2015),]$P_POPF)
PopH2015=sum(data_pop[which(data_pop$annee==2015),]$P_POPH)
PopF2016=sum(data_pop[which(data_pop$annee==2016),]$P_POPF)
PopH2016=sum(data_pop[which(data_pop$annee==2016),]$P_POPH)
PopF2017=sum(data_pop[which(data_pop$annee==2017),]$P_POPF)
PopH2017=sum(data_pop[which(data_pop$annee==2017),]$P_POPH)

df1 <- data.frame(supp=rep(c("2015", "2016", "2017"), each=2),
                sexe=rep(c("Homme", "Femme"),3),
                Nb_sexe=c(PopH2015,PopF2015,PopH2016,PopF2016,PopH2017,PopF2017))


hc1 <- df1 %>%
  hchart('column', hcaes(x = 'sexe', y = 'Nb_sexe', group = 'supp')) %>%
  hc_colors(c("#003f5c", "#a05195", "#ffa600"))


hc1bis <- hc1 %>%
  hc_xAxis(title = list(text = "Sexe")) %>%
  hc_yAxis(title = list(text = "Nombre d'habitants"))

hc1final <- hc1bis %>%
  hc_credits(
    enabled = TRUE,
    text = "Data Source: Insee, Recensements de la population",
    style = list(fontSize = "15px")
    )
hc1final
```

### Appartenance à un ménage
```{r}
# Définir les options de highcharter
options(highcharter.theme = hc_theme_smpl(tooltip = list(valueDecimals = 2)))

men <- data_pop%>%
  group_by(annee)%>%
  summarise(sum_men=sum(P_PMEN,na.rm=T))

horsmen <- data_pop%>%
  group_by(annee)%>%
  summarise(sum_horsmen=sum(P_PHORMEN,na.rm=T))

men2015=as.numeric(men[1,2])
horsmen2015=as.numeric(horsmen[1,2])

men2016=as.numeric(men[2,2])
horsmen2016=as.numeric(horsmen[2,2])

men2017=as.numeric(men[3,2])
horsmen2017=as.numeric(horsmen[3,2])

df2 <- data.frame(supp=rep(c("2015", "2016", "2017"), each=2),
                menn=rep(c("Au sein d'un ménage", "Hors ménage"),3),
                Nb_men=c(men2015,horsmen2015,men2016,horsmen2016,men2017,horsmen2017))


hc2 <- df2 %>% 
  hchart('column', hcaes(x = 'menn', y = 'Nb_men', group = 'supp')) %>%
  hc_colors(c("#003f5c", "#a05195", "#ffa600"))


hc2bis <- hc2 %>%
  hc_xAxis(title = list(text = "")) %>%
  hc_yAxis(title = list(text = "Nombre d'habitants"))

hc2final <- hc2bis %>% 
  hc_credits(
    enabled = TRUE, 
    text = "Data Source: Insee, Recensements de la population",
    style = list(fontSize = "15px")
    )
hc2final
```


### Situation Pro. 2015
```{r}

options(highcharter.theme = hc_theme_smpl(tooltip = list(valueDecimals = 2)))

agricyear <- data_pop%>%
  group_by(annee)%>%
  summarise(Nb_agric=sum(C_POP15P_CS1,na.rm=T))

artisanyear <- data_pop%>%
  group_by(annee)%>%
  summarise(Nb_artisan=sum(C_POP15P_CS2,na.rm=T))

cadreyear <- data_pop%>%
  group_by(annee)%>%
  summarise(Nb_cadre=sum(C_POP15P_CS3,na.rm=T))

profintyear <- data_pop%>%
  group_by(annee)%>%
  summarise(Nb_profint=sum(C_POP15P_CS4,na.rm=T))

employeyear <- data_pop%>%
  group_by(annee)%>%
  summarise(Nb_employe=sum(C_POP15P_CS5,na.rm=T))

ouvrieryear <- data_pop%>%
  group_by(annee)%>%
  summarise(Nb_ouvrier=sum(C_POP15P_CS6,na.rm=T))

retraiteyear <- data_pop%>%
  group_by(annee)%>%
  summarise(Nb_retraite=sum(C_POP15P_CS7,na.rm=T))

sansactyear <- data_pop%>%
  group_by(annee
           )%>%
  summarise(Nb_sansact=sum(C_POP15P_CS8),na.rm=T)

valeurs4 = c(agricyear[1,2],artisanyear[1,2],cadreyear[1,2],profintyear[1,2],employeyear[1,2],ouvrieryear[1,2],retraiteyear[1,2],sansactyear[1,2])
prop4 = as.numeric(valeurs4) / sum(as.numeric(valeurs4))

df4 <- data.frame(
        x = c(0, 1, 2, 3, 4, 5, 6, 7),
        y = prop4,
        names = as.factor(c("Agriculteurs ", "Artisans", "Cadres", "Professions intermédiaires", "Employés", "Ouvriers", "Retraités", "Sans activités professionnelles"))
)


hc4 <- highchart() %>%
  hc_chart(type = "scatter", polar = TRUE) %>%
  hc_xAxis(categories = df4$names) %>%
  hc_series(list(
     name = "Situation professionnelle de la population en 2015",
     data = df4$y,
     colorByPoint = TRUE,
     type = "scatter",
     colors = c("#003f5c", "#2f4b7c", "#665191", "#a05195", "#d45087", "#f95d6a", "#ff7c43", "#ffa600"),
     showInLegend = TRUE
   )
   )

hc4final <- hc4 %>%
  hc_subtitle(
    text = "proportions d'agriculteurs, artisans , cadres, professions intermédiaires, employés, ouvriers, retraités et sans activités professionnelles en 2015",
    style = list(fontWeight = "bold"),
    align = "center"
    ) %>%
  hc_credits(
    enabled = TRUE,
    text = "Data Source: Insee, Recensements de la population",
    style = list(fontSize = "15px")
    )
hc4final
```

### Situation Pro. 2016
```{r}

valeurs5 = c(agricyear[2,2],artisanyear[2,2],cadreyear[2,2],profintyear[2,2],employeyear[2,2],ouvrieryear[2,2],retraiteyear[2,2],sansactyear[2,2])
prop5 = as.numeric(valeurs5) / sum(as.numeric(valeurs5))

df5 <- data.frame(
        x = c(0, 1, 2, 3, 4, 5, 6, 7),
        y = prop5,
        name = as.factor(c("Agriculteurs ", "Artisans", "Cadres", "Professions intermédiaires", "Employés", "Ouvriers", "Retraités", "Sans activités professionnelles"))
)


hc5 <- highchart() %>%
  hc_chart(type = "line", polar = TRUE) %>%
  hc_xAxis(categories = df5$name) %>%
  hc_series( list(
    name = "Situation professionnelle de la population en 2016",
    data = df5$y,
    pointPlacement = "on",
    type = "line",
    color = "#003f5c",
    showInLegend = TRUE
    ))

hc5final <- hc5 %>%
  hc_subtitle(
    text = "proportions d'agriculteurs, artisans , cadres, professions intermédiaires, employés, ouvriers, retraités et sans activités professionnelles en 2016",
    style = list(fontWeight = "bold"),
    align = "center"
    ) %>%
  hc_credits(
    enabled = TRUE,
    text = "Data Source: Insee, Recensements de la population",
    style = list(fontSize = "15px")
    )
hc5final
```

### Situation Pro. 2017
```{r}
valeurs6 = c(agricyear[3,2],artisanyear[3,2],cadreyear[3,2],profintyear[3,2],employeyear[3,2],ouvrieryear[3,2],retraiteyear[3,2],sansactyear[3,2])
prop6 = as.numeric(valeurs6) / sum(as.numeric(valeurs6))

df6 <- data.frame(
        x = c(0, 1, 2, 3, 4, 5, 6, 7),
        y = prop6,
        name = as.factor(c("Agriculteurs ", "Artisans", "Cadres", "Professions intermédiaires", "Employés", "Ouvriers", "Retraités", "Sans activités professionnelles"))
)


hc6 <- highchart() %>%
  hc_chart(type = "column", polar = TRUE) %>%
  hc_xAxis(categories = df6$name) %>%
  hc_series(list(
     name = "Situation professionnelle de la population en 2017",
     data = df6$y,
     colorByPoint = TRUE,
     type = "column",
     colors = c("#003f5c", "#2f4b7c", "#665191", "#a05195", "#d45087", "#f95d6a", "#ff7c43", "#ffa600"),
     showInLegend = TRUE
   )
   )

hc6final <- hc6 %>%
  hc_subtitle(
    text = "proportions d'agriculteurs, artisans , cadres, professions intermédiaires, employés, ouvriers, retraités et sans activités professionnelles en 2017",
    style = list(fontWeight = "bold"),
    align = "center"
    ) %>%
  hc_credits(
    enabled = TRUE,
    text = "Data Source: Insee, Recensements de la population",
    style = list(fontSize = "15px")
    )
hc6final
```

### Nationnalité

```{r}
popfra <- data_pop%>%
  group_by(annee)%>%
  summarise(popnatfra=sum(P_POP_FR,na.rm=T))

popetr <- data_pop%>%
  group_by(annee)%>%
  summarise(popnatetr=sum(P_POP_ETR,na.rm=T))

popimm <- data_pop%>%
  group_by(annee)%>%
  summarise(popnatimm=sum(P_POP_IMM,na.rm=T))

pop_fra15=as.numeric(popfra[1,2])
pop_fra16=as.numeric(popfra[2,2])
pop_fra17=as.numeric(popfra[3,2])
pop_etr15=as.numeric(popetr[1,2])
pop_etr16=as.numeric(popetr[2,2])
pop_etr17=as.numeric(popetr[3,2])
pop_imm15=as.numeric(popimm[1,2])
pop_imm16=as.numeric(popimm[2,2])
pop_imm17=as.numeric(popimm[3,2])

df8 <- data.frame(supp=rep(c("2015", "2016", "2017"), each=3),
                lab=rep(c("Population française", "Population étrangère", "Population immigrée"),3),
                Nb_nat=c(pop_fra15,pop_etr15,pop_imm15,pop_fra16,pop_etr16,pop_imm16,pop_fra17,pop_etr17,pop_imm17))



hc8 <- df8 %>% 
  hchart('bar', hcaes(x = 'lab', y = 'Nb_nat', group = 'supp')) %>%
  hc_colors(c("#003f5c", "#a05195", "#ffa600"))


hc8bis <- hc8 %>%
  hc_xAxis(title = list(text = "Nationalité")) %>%
  hc_yAxis(title = list(text = "Nombre d'habitants"))


hc8final <- hc8bis %>%
  hc_title(
    text = "Evolution du nombre d'habitants en fonction de leur nationalité",
    style = list(fontWeight = "bold", fontSize = "25px"),
    align = "center"
    ) %>% 
  hc_credits(
    enabled = TRUE, 
    text = "Data Source: Insee, Recensements de la population",
    style = list(fontSize = "15px")
    )
hc8final

```

# Carte des revenus et population

## Column {.sidebar} 

```{r}
  selectInput("revenu_cat", label="Catégorie de revenu", choices=revenus_categories)
```
<b>Sélection : </b>
```{r}
  renderText(labels_revenus[which(labels_revenus$VAR_ID==input$revenu_cat),]$VAR_LIB_LONG)
  selectInput("pop_cat", label="Catégorie de population", choices=population_categories)
```
<b>Sélection : </b>
```{r}
  renderText(labels_pop[which(labels_pop$VAR_ID==input$pop_cat),]$VAR_LIB_LONG)
  selectInput("annee_sel", label="Année", choices=c("2015","2016","2017"))
```

## Column {.tabset}

### Population

```{r}
#Code ignoble en terme d'opti, mais dautre solution que d'incorporer le merge de dept.interactive dans les fonction, sinon il n'était pas updaté par shiny
renderLeaflet({
  
  pal<-colorNumeric(palette = c("#003f5c","white","#d45087"), domain=(dept.interactive %>% extract2(input$pop_cat)))
  
  popup_info <- paste0("<strong>Departement: </strong>", 
                    dept.interactive$NOM_DEPT," - ", dept.interactive$CODE_DEPT,
                    "<br><strong>",input$pop_cat,":  </strong>",
                    trunc(sp::merge(dept.interactive, data_pop_revenus[which(data_pop_revenus$annee==input$annee_sel),],by.x="CODE_DEPT",by.y="DEP") %>% extract2(input$pop_cat)))
  
  leaflet(data = sp::merge(dept.interactive, data_pop_revenus[which(data_pop_revenus$annee==input$annee_sel),],by.x="CODE_DEPT",by.y="DEP")) %>%
  addTiles() %>%
  addPolygons(fillColor = pal(magrittr::extract2(sp::merge(dept.interactive, data_pop_revenus[which(data_pop_revenus$annee==input$annee_sel),],by.x="CODE_DEPT",by.y="DEP"), input$pop_cat)),
              fillOpacity=0.8,
              color = "Black", 
              weight = 1,
              stroke = TRUE,
              popup=popup_info)
})
```

### Population (rapporté à la population du dpt)

```{r}
#Code ignoble en terme d'opti, mais dautre solution que d'incorporer le merge de dept.interactive dans les fonction, sinon il n'était pas updaté par shiny
renderLeaflet({
  
  pal<-colorNumeric(palette = c("#003f5c","white","#d45087"), domain=(dept.interactive %>% extract2(input$pop_cat)))
  
  popup_info <- paste0("<strong>Departement: </strong>", 
                    dept.interactive$NOM_DEPT," - ", dept.interactive$CODE_DEPT,
                    "<br><strong>",input$pop_cat,":  </strong>",
                    trunc(sp::merge(dept.interactive, data_pop_revenus[which(data_pop_revenus$annee==input$annee_sel),],by.x="CODE_DEPT",by.y="DEP") %>% extract2(input$pop_cat))/sp::merge(dept.interactive, data_pop_revenus[which(data_pop_revenus$annee==input$annee_sel),],by.x="CODE_DEPT",by.y="DEP") %>% extract2("P_POP"))
  
  leaflet(data = sp::merge(dept.interactive, data_pop_revenus[which(data_pop_revenus$annee==input$annee_sel),],by.x="CODE_DEPT",by.y="DEP")) %>%
  addTiles() %>%
  addPolygons(fillColor = pal(magrittr::extract2(sp::merge(dept.interactive, data_pop_revenus[which(data_pop_revenus$annee==input$annee_sel),],by.x="CODE_DEPT",by.y="DEP"), input$pop_cat)/sp::merge(dept.interactive, data_pop_revenus[which(data_pop_revenus$annee==input$annee_sel),],by.x="CODE_DEPT",by.y="DEP") %>% extract2("P_POP")),
              fillOpacity=0.8,
              color = "Black", 
              weight = 1,
              stroke = TRUE,
              popup=popup_info)
})
```

### Revenus 

```{r}
dept.interactive= sp::merge(dept.interactive, data_revenus,by.x="CODE_DEPT",by.y="DEP")
renderLeaflet({
  
  pal<-colorNumeric(palette = c("#003f5c","white","#ffa600"), domain=(dept.interactive %>% extract2(input$revenu_cat)))
  
  popup_info <- paste0("<strong>Departement: </strong>", 
                    dept.interactive$NOM_DEPT," - ", dept.interactive$CODE_DEPT,
                    "<br><strong>",input$revenu_cat,":  </strong>",
                    round(dept.interactive %>% extract2(input$revenu_cat), digits=2))
  
  leaflet(data = dept.interactive) %>%
  addTiles() %>%
  addPolygons(fillColor = pal(magrittr::extract2(dept.interactive, input$revenu_cat)) ,
              fillOpacity=0.8,
              color = "Black", 
              weight = 1,
              stroke = TRUE,
              popup=popup_info)
})
```

# Top rémunération | Cat. sociale

## Row

### Top 8 des meilleures catégories sociales concernant le revenu moyen

```{r}
# top 8 des catégories socio les mieux rémunérées (en moyenne)
moyennes = data.frame(colMeans(data_revenus[c(-1,-2)])) %>%
  rename(valeur_moyenne=1) %>% arrange(desc(valeur_moyenne))
moyennes$categorie <- row.names(moyennes)
moyennes <- head(moyennes,8)

description <- merge(moyennes, labels_revenus, by.x="categorie", by.y="VAR_ID") %>%
  rename(Description=VAR_LIB_LONG) %>%
  select(-VAR_LIB) %>%
  arrange(desc(valeur_moyenne)) 
datatable(description)
```

### Diagramme en barre de ces catégories
```{r}
ggplot(aes(x =reorder(categorie, -valeur_moyenne), y=valeur_moyenne), data=moyennes) + geom_bar(stat='identity', fill = c("#ffa600","#ff7c43","#f95d6a","#d45087","#a05195","#665191","#2f4b7c","#003f5c")) +
  labs(x="Catégorie sociale", y="Salaire net horaire moyen")
```

# Top rémunération | départements

## Column {.sidebar}

```{r}
selectInput("revenu_cat2", label="Catégorie de revenu", choices=revenus_categories)
```
<b>Sélection : </b>
```{r}
renderText(labels_revenus[which(labels_revenus$VAR_ID==input$revenu_cat2),]$VAR_LIB_LONG)
```

## Row

### Top 5 des départements pour lesquels la rémunération de la catégorie sélectionnée est la meilleure 

```{r}
#5 départements avec salaire le plus élevé selon catégorie pop sélectionnées
renderDataTable({head(arrange(data_revenus[c("DEP", "LIBGEO", input$revenu_cat2 )],desc(.data[[input$revenu_cat2]])), 5)})
```

### Les 5 meilleurs départements de France pour la catégorie sélectionnée

```{r}
#départements concerné
renderPlot({ggplot() +
  geom_polygon(data = dept.df2 %>% add_column(in_top= (dept.df2$DEP %in% extract2(head(arrange(data_revenus,desc(.data[[input$revenu_cat2]])), 5), "DEP"))), 
               aes(x = long, y = lat, group = group, fill = .data$in_top),
               color = "black") + 
  coord_map() +
  scale_fill_manual(values = c("TRUE"="#ffa600", "FALSE"="#2f4b7c")) +
  guides(fill = "none")+
  theme_void()
})
```

# Pop vs revenu

## Column {.sidebar}

```{r}
  selectInput("revenu_cat3", label="Catégorie de revenu", choices=revenus_categories)
```
<b>Sélection : </b>
```{r}
  renderText(labels_revenus[which(labels_revenus$VAR_ID==input$revenu_cat3),]$VAR_LIB_LONG)
  selectInput("pop_cat3", label="Catégorie de population",
              choices=population_categories, 
              selected = "C_POP15P_CS3")
```
<b>Sélection : </b>
```{r}
  renderText(labels_pop[which(labels_pop$VAR_ID==input$pop_cat3),]$VAR_LIB_LONG)
```

## Row

### Pop vs revenu

```{r}
renderPlot({ggplot(data=data_pop_revenus[which(data_pop_revenus$annee==2015),])+
  aes(x=.data[[input$pop_cat3]]/.data$P_POP, y=.data[[input$revenu_cat3]], color=.data[[input$revenu_cat3]])+
  scale_color_gradientn(colours=c("#ffa600","#ff7c43","#f95d6a","#d45087","#a05195","#665191","#2f4b7c","#003f5c"))+
  geom_point(size=2) +
    labs(x= paste0("Proportion du ", 
                  labels_pop[which(labels_pop$VAR_ID==input$pop_cat3),]$VAR_LIB_LONG),
         y=labels_revenus[which(labels_revenus$VAR_ID==input$revenu_cat3),]$VAR_LIB) +
    geom_smooth(color="black")
  })
```

