---
title: "DashBoard"
output:
  flexdashboard::flex_dashboard:
    orientation: rows
    vertical_layout: fill
  runtime: shiny
---
<style>                     
.navbar {
  background-color:#003f5c;
  border-color:#003f5c;
}
.navbar-brand {
color:#ffa600!important;
}
navbar-inverse .navbar-nav > li > a:hover,
.navbar-inverse .navbar-nav > li > a:focus {
    background-color: #ffa600;
    color: #003f5c;
}
.navbar-inverse .navbar-nav > .active > a,
.navbar-inverse .navbar-nav > .active > a:hover,
.navbar-inverse .navbar-nav > .active > a:focus {
  color: #003f5c;
  background-color: #ffa600;
}
.navbar-inverse .navbar-toggle:hover,
.navbar-inverse .navbar-toggle:focus {
  background-color: #ffa600;
}
.navbar-inverse .navbar-collapse,
.navbar-inverse .navbar-form {
  border-color: #ffa600;
}
</style> 

```{r setup, include=FALSE}
library("flexdashboard")
library("shiny")
library("dplyr")
library("rgdal")
library("rgeos")
library("maptools")
library("ggplot2")
library("stringr")
library("gpclib")
library("mapproj")
library("leaflet")
library("scales")
library("magrittr")
source("datatable_generation.R")
```

```{r data}
data_pop <- get_pop_data()
data_pop_revenus <- get_pop_wage_data(precision="DEP", pop_data=data_pop)
data_revenus <- get_wage_data(precision="DEP") %>% rename(DEP=CODGEO)
labels_revenus <- get_wage_labels()
labels_pop <- get_pop_labels()
revenus_categories <- colnames(data_pop_revenus)[77:100]
population_categories <- colnames(data_pop[13:84])

#Maps :
#get vestorial file
dept <- readOGR("datas/dpt/DEPARTEMENT.shp", layer= "DEPARTEMENT", verbose=FALSE)

#fit it into a dataframe to merge values to show on map
dept.df <- fortify(spTransform(dept, CRS("+proj=longlat +datum=WGS84")),region="CODE_DEPT")
dept.df2<- merge(data_revenus, dept.df, by.x="DEP", by.y="id")

#Map interactive
dept.interactive=spTransform(dept, CRS("+proj=longlat +datum=WGS84"))
```

# Données

## Column {.tabset .tabset-fade}

### Page 1

#### Chart 1

#### CHart 2

### Page 2

### Page 3

### Page 4

### ...

# Carte des revenus et population

## Column {.sidebar} 

```{r}
  selectInput("revenu_cat", label="Catégorie de revenu", choices=revenus_categories)
```
<b>Sélection : </b>
```{r}
  renderText(labels_revenus[which(labels_revenus$VAR_ID==input$revenu_cat),]$VAR_LIB_LONG)
  selectInput("pop_cat", label="Catégorie de population", choices=population_categories)
```
<b>Sélection : </b>
```{r}
  renderText(labels_pop[which(labels_pop$VAR_ID==input$pop_cat),]$VAR_LIB_LONG)
  selectInput("annee_sel", label="Année", choices=c("2015","2016","2017"))
```

## Column {.tabset}

### Population

```{r}
#Code ignoble en terme d'opti, mais dautre solution que d'incorporer le merge de dept.interactive dans les fonction, sinon il n'était pas updaté par shiny
renderLeaflet({
  
  pal<-colorNumeric(palette = c("#003f5c","white","#d45087"), domain=(dept.interactive %>% extract2(input$pop_cat)))
  
  popup_info <- paste0("<strong>Departement: </strong>", 
                    dept.interactive$NOM_DEPT," - ", dept.interactive$CODE_DEPT,
                    "<br><strong>",input$pop_cat,":  </strong>",
                    trunc(sp::merge(dept.interactive, data_pop_revenus[which(data_pop_revenus$annee==input$annee_sel),],by.x="CODE_DEPT",by.y="DEP") %>% extract2(input$pop_cat)))
  
  leaflet(data = sp::merge(dept.interactive, data_pop_revenus[which(data_pop_revenus$annee==input$annee_sel),],by.x="CODE_DEPT",by.y="DEP")) %>%
  addTiles() %>%
  addPolygons(fillColor = pal(magrittr::extract2(sp::merge(dept.interactive, data_pop_revenus[which(data_pop_revenus$annee==input$annee_sel),],by.x="CODE_DEPT",by.y="DEP"), input$pop_cat)),
              fillOpacity=0.8,
              color = "Black", 
              weight = 1,
              stroke = TRUE,
              popup=popup_info)
})
```

### Population (rapporté à la population du dpt)

```{r}
#Code ignoble en terme d'opti, mais dautre solution que d'incorporer le merge de dept.interactive dans les fonction, sinon il n'était pas updaté par shiny
renderLeaflet({
  
  pal<-colorNumeric(palette = c("#003f5c","white","#d45087"), domain=(dept.interactive %>% extract2(input$pop_cat)))
  
  popup_info <- paste0("<strong>Departement: </strong>", 
                    dept.interactive$NOM_DEPT," - ", dept.interactive$CODE_DEPT,
                    "<br><strong>",input$pop_cat,":  </strong>",
                    trunc(sp::merge(dept.interactive, data_pop_revenus[which(data_pop_revenus$annee==input$annee_sel),],by.x="CODE_DEPT",by.y="DEP") %>% extract2(input$pop_cat))/sp::merge(dept.interactive, data_pop_revenus[which(data_pop_revenus$annee==input$annee_sel),],by.x="CODE_DEPT",by.y="DEP") %>% extract2("P_POP"))
  
  leaflet(data = sp::merge(dept.interactive, data_pop_revenus[which(data_pop_revenus$annee==input$annee_sel),],by.x="CODE_DEPT",by.y="DEP")) %>%
  addTiles() %>%
  addPolygons(fillColor = pal(magrittr::extract2(sp::merge(dept.interactive, data_pop_revenus[which(data_pop_revenus$annee==input$annee_sel),],by.x="CODE_DEPT",by.y="DEP"), input$pop_cat)/sp::merge(dept.interactive, data_pop_revenus[which(data_pop_revenus$annee==input$annee_sel),],by.x="CODE_DEPT",by.y="DEP") %>% extract2("P_POP")),
              fillOpacity=0.8,
              color = "Black", 
              weight = 1,
              stroke = TRUE,
              popup=popup_info)
})
```

### Revenus 

```{r}
dept.interactive= sp::merge(dept.interactive, data_revenus,by.x="CODE_DEPT",by.y="DEP")
renderLeaflet({
  
  pal<-colorNumeric(palette = c("#003f5c","white","#ffa600"), domain=(dept.interactive %>% extract2(input$revenu_cat)))
  
  popup_info <- paste0("<strong>Departement: </strong>", 
                    dept.interactive$NOM_DEPT," - ", dept.interactive$CODE_DEPT,
                    "<br><strong>",input$revenu_cat,":  </strong>",
                    round(dept.interactive %>% extract2(input$revenu_cat), digits=2))
  
  leaflet(data = dept.interactive) %>%
  addTiles() %>%
  addPolygons(fillColor = pal(magrittr::extract2(dept.interactive, input$revenu_cat)) ,
              fillOpacity=0.8,
              color = "Black", 
              weight = 1,
              stroke = TRUE,
              popup=popup_info)
})
```

# Top rémunération | Cat. sociale

## Row

### Top 8 des meilleures catégories sociales concernant le revenu moyen

```{r}
# top 8 des catégories socio les mieux rémunérées (en moyenne)
moyennes = data.frame(colMeans(data_revenus[c(-1,-2)])) %>%
  rename(valeur_moyenne=1) %>% arrange(desc(valeur_moyenne))
moyennes$categorie <- row.names(moyennes)
moyennes <- head(moyennes,8)

description <- merge(moyennes, labels_revenus, by.x="categorie", by.y="VAR_ID") %>%
  rename(Description=VAR_LIB_LONG) %>%
  select(-VAR_LIB) %>%
  arrange(desc(valeur_moyenne)) 
datatable(description)
```

### Diagramme en barre de ces catégories
```{r}
ggplot(aes(x =reorder(categorie, -valeur_moyenne), y=valeur_moyenne), data=moyennes) + geom_bar(stat='identity', fill = c("#ffa600","#ff7c43","#f95d6a","#d45087","#a05195","#665191","#2f4b7c","#003f5c")) +
  labs(x="Catégorie sociale", y="Salaire net horaire moyen")
```

# Top rémunération | départements

## Column {.sidebar}

```{r}
selectInput("revenu_cat2", label="Catégorie de revenu", choices=revenus_categories)
```
<b>Sélection : </b>
```{r}
renderText(labels_revenus[which(labels_revenus$VAR_ID==input$revenu_cat2),]$VAR_LIB_LONG)
```

## Row

### Top 5 des départements pour lesquels la rémunération de la catégorie sélectionnée est la meilleure 

```{r}
#5 départements avec salaire le plus élevé selon catégorie pop sélectionnées
renderDataTable({head(arrange(data_revenus[c("DEP", "LIBGEO", input$revenu_cat2 )],desc(.data[[input$revenu_cat2]])), 5)})
```

### Les 5 meilleurs départements de France pour la catégorie sélectionnée

```{r}
#départements concerné
renderPlot({ggplot() +
  geom_polygon(data = dept.df2 %>% add_column(in_top= (dept.df2$DEP %in% extract2(head(arrange(data_revenus,desc(.data[[input$revenu_cat2]])), 5), "DEP"))), 
               aes(x = long, y = lat, group = group, fill = .data$in_top),
               color = "black") + 
  coord_map() +
  scale_fill_manual(values = c("TRUE"="#ffa600", "FALSE"="#2f4b7c")) +
  guides(fill = "none")+
  theme_void()
})
```

# Pop vs revenu

## Column {.sidebar}

```{r}
  selectInput("revenu_cat3", label="Catégorie de revenu", choices=revenus_categories)
```
<b>Sélection : </b>
```{r}
  renderText(labels_revenus[which(labels_revenus$VAR_ID==input$revenu_cat3),]$VAR_LIB_LONG)
  selectInput("pop_cat3", label="Catégorie de population",
              choices=population_categories, 
              selected = "C_POP15P_CS3")
```
<b>Sélection : </b>
```{r}
  renderText(labels_pop[which(labels_pop$VAR_ID==input$pop_cat3),]$VAR_LIB_LONG)
```

## Row

### Pop vs revenu

```{r}
renderPlot({ggplot(data=data_pop_revenus[which(data_pop_revenus$annee==2015),])+
  aes(x=.data[[input$pop_cat3]]/.data$P_POP, y=.data[[input$revenu_cat3]], color=.data[[input$revenu_cat3]])+
  scale_color_gradientn(colours=c("#ffa600","#ff7c43","#f95d6a","#d45087","#a05195","#665191","#2f4b7c","#003f5c"))+
  geom_point(size=2) +
    labs(x= paste0("Proportion du ", 
                  labels_pop[which(labels_pop$VAR_ID==input$pop_cat3),]$VAR_LIB_LONG),
         y=labels_revenus[which(labels_revenus$VAR_ID==input$revenu_cat3),]$VAR_LIB) +
    geom_smooth(method="lm")
  })
```

